臺灣臺中地方法院民事裁定
111年度補字第1967號
原      告  陳素屘  
訴訟代理人  陳振瑋律師
            何宗樺律師
被      告  蕭士文  
            蕭曾叔娟

            蕭玉芝  

            蕭玉欣  
            陳世楨  
上列當事人間請求履行契約事件，本院裁定如下：
　　主　　　文
本件訴訟標的價額核定為新臺幣201,900,000元。
原告應於收受本裁定後5日內補繳第一審裁判費新臺幣1,676,630
元，如逾期未補繳，即駁回原告之訴。
　　理　　　由
一、按核定訴訟標的之價額，以起訴時之交易價額為準；無交易
    價額者，以原告就訴訟標的所有之利益為準；又以一訴主張
    之數項訴訟標的互相競合或應為選擇者，應依其中價額最高
    者定之，民事訴訟法第77條之1第2項、第77條之2第1項但書
    分別定有明文。次按預備之訴，係以先位之訴無理由時，請
    求法院就備位之訴為判決所合併提起之訴訟，其訴訟標的應
    以其中價額最高者定之（最高法院103年度台抗字第223號裁
    定意旨參照）。又按優先購買權為財產權之一種，其因此涉
    訟，應就其爭買之標的物價額計算裁判費用。是確認優先承
    買權事件，應以主張有優先承買權者所應給付之價額計算訴
    訟標的價額。
二、原告提起本件履行契約訴訟，未據繳納裁判費。經查，原告
    之先位聲明，係請求被告應於原告給付新臺幣（下同）201,
    900,000元之同時，將如附表所示之不動產所有權移轉登記
    予原告，揆諸上開說明，其訴訟標的價額應依原告請求移轉
    登記之不動產於起訴時之交易價額定之，而本件如附表所示
    之不動產交易價額合計為201,900,000元，有原告提出之不
    動產買賣契約書附卷可參，是先位聲明之訴訟標的金額為20
    1,900,000元。原告之備位聲明則係請求確認原告就各被告
    所有如附表所示之不動產之優先購買權存在，揆諸上開說明
    ，應以如附表所示之不動產起訴時之交易價額計算訴訟標的
    價額，故其訴訟標的價額應核定為201,900,000元。又原告
    之先、備位聲明之價額相同，依民事訴訟法第77條之2第1項
    但書，應徵第一審裁判費1,676,630元。茲依民事訴訟法第2
    49條第1項但書之規定，限原告於收受本裁定送達5日內補繳
    ，逾期不繳，即駁回其訴，特此裁定。　　　　
中　　華　　民　　國　　111 　年　　9 　　月　　20　　日
                  民事第三庭  法  官  傅可晴　
附表：
編號 地段 地號 面積(平方公尺) 建號 權利範圍 門牌號碼 所有權人 1 臺中市潭子區甘潭段 304 251.01 2078 全部 勝利路251號 蕭士文     2079  勝利路251號2樓      2080  勝利路251號3樓      2081  勝利路251號4樓      2082  勝利路251號5樓      2083  勝利路251號6樓  2  304-3 120.83 無  無 蕭玉欣 3  304-4 120.38    蕭玉芝 4  309 434.36 未保存登記建物  勝利路253號 蕭曾淑娟 5  310 224.29     
　　　　　　　　　　　　　　　　　　
如不服本裁定關於訴訟標的價額之核定，得於收受裁定正本後10
日內向本院提出抗告狀，並繳納抗告裁判費新臺幣1,000元。其
餘不得抗告。
中　　華　　民　　國　　111 　年　　9 　　月　　20　　日
                              書記官  洪千羽